【裁判字號】    95,訴,1652
【裁判日期】    951005
【裁判案由】    返還消費借貸款
【裁判全文】
臺灣板橋地方法院民事判決              95年度訴字第1652號
原      告  行政院勞工委員會職業訓練局
法定代理人  乙○○
訴訟代理人  侯水深律師
            張沐芝律師
複  代理人  潘  鄉律師
被      告  甲○○
上列當事人間請求返還消費借貸款事件，經本院於民國95年9 月
21日言詞辯論終結，判決如下：
    主  文
被告應給付原告新台幣壹佰萬元，及自民國八十八年八月十三日
起至清償日止，按年息百分之三計算之利息，並自民國八十八年
九月十三日起至清償日止，其逾期在六個月以內者，按上開利率
百分之十，逾期超過六個月以上者，按上開利率百分之二十計算
之違約金。
訴訟費用由被告負擔。
本判決第一項於原告以新台幣參拾肆萬元供擔保後，得假執行。
但被告得以新台幣壹佰萬元預供擔保而免為假執行。
    事  實
甲、原告方面：
一、聲明：如主文第1 項所示，並願供擔保請准宣告假執行。
二、陳述：訴外人黃松茂依據「關廠歇業失業勞工促進就業貸款
    實施要點」規定，邀訴外人喻瑞祥及被告甲○○為連帶保證
    人，於民國87年8 月7 日向原告借用新台幣（下同）100 萬
    元，約定借款期間自87年8 月12日起至93年8 月12日止，共
    6 年，第1 年免計付利息，自第2 年起依年金法，於每月12
    日按月平均攤付本息，利息以年息百分之3 計算，逾期清償
    在6 個月以內者，按上開利率百分之10，在6 個月以上者，
    按上開利率百分之20計付違約金。詎黃松茂、喻瑞祥及被告
    均未償付本息，為此提起本件訴訟。
三、證據：提出關廠歇業失業勞工促進就業貸款契約1 件為證。
乙、被告方面：
一、聲明：原告之訴及其假執行之聲請均駁回，如受不利判決，
    願供擔保請准宣告免為假執行。
二、陳述：伊僅為連帶保證人，原告應先向借款人黃松茂請求。
    理  由
一、本件訴訟進行中，原告法定代理人由郭芳煜變更為乙○○，
    並具狀聲明承受訴訟在案。
二、本件原告主張之事實，已據其提出關廠歇業失業勞工促進就
    業貸款契約1 件為證，且被告亦不爭執，自堪信為真實。
三、被告雖辯稱：原告應先向借款人請求云云。惟被告既為借款
    連帶保證人，原告自得請求被告為全部給付，是所辯顯不足
    取。
四、從而，原告依消費借貸及連帶保證契約請求被告給付借款
    100 萬元，並自88年8 月13日起至清償日止，按年息百分之
    3 計算之利息，並自88年9 月13日至清償日止，其逾期在6
    個月以內者，按上開利率百分之10，逾期超過6 個月以上者
    ，按上開利率百分之20計算之違約金，為有理由，應予准許
    。
五、兩造陳明願供擔保，請准宣告假執行及免為假執行，經核均
    無不合，爰分別酌定相當之擔保金額，予以准許。
六、結論：本件原告之訴為有理由，依民事訴訟法第78條、第39
    0 條第2 項、第392 條第2 項，判決如主文。
中    華    民    國    95    年    10    月    5     日
                  民事第二庭    法  官  連士綱
以上正本係照原本作成
如對本判決上訴，須於判決送達後20日內向本院提出上訴狀
中    華    民    國    95    年    10    月    5     日
                                書記官  李宏明


司法院資訊處製作；財團法人民間司法改革基金會備份。
